最高法院刑事裁定　　　　　　　九十六年度台抗字第七五一號
抗　告　人　甲○○
　　　　　　　　　　（
上列抗告人因違反貪污治罪條例等罪案件，不服台灣高等法院台
南分院中華民國九十六年十月十六日駁回聲請具保停止羈押之裁
定（九十五年度矚上訴字第六七三號），提起抗告，本院裁定如
下：
    主  文
抗告駁回。
    理  由
本件原裁定以抗告人甲○○因違反貪污治罪條例等案件，前經原
審法院法官訊問後，認仍有刑事訴訟法第一百零一條第一項第三
款之情形，並有羈押之必要，而裁定予以羈押。抗告人聲請意旨
略以：（一）抗告人於本案偵查中具保停止羈押後，均遵守相關
規定，並按時到庭，實無任何非予羈押，顯難進行審判或執行之
情狀。又抗告人未收受賄賂，亦無明確證據以證明抗告人收賄，
故抗告人自始未曾有逃亡之思，於今亦已無逃亡之能力和條件，
且抗告人更認知逃亡無非即予證明抗告人係畏罪有收賄之實，是
抗告人絕不做如此至愚之行為。（二）抗告人自再執行羈押後，
迄今已近一年三月，家庭頓失依靠，無任何收入，妻小舉債以支
應律師、生活及學費開支，情況日益惡化，妻已無力承擔，子女
課業及心理受影響頗大，家庭時有破散之虞，子女前途堪慮。另
抗告人所患重度憂鬱症，因隨羈押期間增長，病情惡化日盛，專
科醫師所投之藥劑用量已高達一般同類病患有三倍之多，臨界最
高劑量點，且併發症亦隨而至，情緒極端不穩，已造成左耳失聰
，開庭時言語表達能力遽失，不知庭訊之內容，常於庭訊後詢問
辯護人有關庭訊過程及內容。此項事實可向奇美醫院精神科主任
求證。（三）本案龐雜且大部分案情所隔年歲甚久，環境和空間
亦多有變異，抗告人為明晰之辯言及取反證已為困難，今又長期
被羈押，復囿於時間、空間及身心等各種因素之限制，可謂不可
為之，對抗告人訴訟權益實有莫大之影響，爰請准予具保停止羈
押云云。原審以抗告人因犯貪污等罪，業經第一審判處有期徒刑
二十年在案，且仍在原審調查審理中，綜合卷內客觀具體事證資
料，並兼顧實體真實之發現等因素，認其羈押之原因尚未消滅，
且非經羈押顯難進行審判，而有繼續羈押之必要，並無違反平等
或比例原則之情形。況刑事訴訟係以實現國家刑罰權為目的之司
法程序，其審判乃以追訴而開始，追訴必須實施偵查，待至判決
確定，尚須執行始能實現裁判之內容。偵查、追訴、審判及刑之
執行均屬刑事司法之過程。本件抗告人業經第一審判處有期徒刑
二十年在案，而原審亦認其犯罪嫌疑重大，則日後尚有「刑之執
行」之司法權尚待行使，自仍有繼續羈押之必要。聲請意旨所稱
無逃亡之情及家庭因素等語，並非本件執行羈押之原因或羈押原
因事實消滅之事由。又所稱罹患重度憂鬱症等語，依抗告人所言
，既還能於看守所投藥治療，故無刑事訴訟法第一百十四條第三
款「現罹疾病，非保外治療顯難痊癒」之情形。上開事由尚非具
保停止羈押之適法原因，而駁回其具保停止羈押之聲請，經核於
法尚無違誤。抗告意旨略以：「羈押之被告現罹疾病，非保外治
療顯難痊癒者，如經具保聲請停止羈押，不得駁回」，刑事訴訟
法第一百十四條第三款規定甚明。抗告人於聲請狀中即明確主張
，懇請原審法院去函診療醫師或診療醫院查明是否有非保外就醫
難以痊癒之情事，原審未曾詢問診療醫師、醫院，亦未向台灣台
南看守所調閱抗告人相關就診病歷資料等，遽以抗告人尚能於看
守所投藥治療，故不符刑事訴訟法第一百十四條第三款之規定，
有依法應予調查而未調查之違背法令。且憂鬱症之治療方式並非
僅依投藥即可痊癒，投藥方式僅屬抑制控制病情之加速惡化；原
審未經調查，未詳悉重度憂鬱症之治療方式，難謂合法有據云云
。惟按現罹疾病，非保外治療顯難痊癒者，得具保聲請停止羈押
；羈押之被告如有現罹疾病，恐因羈押而不能治癒之情形，如經
具保聲請停止羈押，不得率予駁回，固為刑事訴訟法第一百十四
條第三款所明定。抗告人雖陳述其罹患重度憂鬱症等語，惟依卷
附資料，抗告人於民國九十六年七月十六日於原審出庭時、同年
七月二十二日手寫之陳述狀，文理清晰，表達能力良好，有各該
筆錄、書狀在卷可考。抗告人並未提出證明以證實其現罹疾病，
恐因羈押而不能治癒之情形，況查目前各監所均設有醫療人員，
可就近照料病患，如該監所設備有所不足，亦可循戒護就醫之方
式予以治療，至於其他事由亦非具保停止羈押之原因。是其抗告
難認為有理由，應予駁回。
據上論結，應依刑事訴訟法第四百十二條，裁定如主文。
中　　華　　民　　國　九十六　年　 十二 　月　 二十 　日
                      最高法院刑事第四庭
                          審判長法官  莊　登　照
                                法官  黃　一　鑫
                                法官  林　秀　夫
                                法官  徐　昌　錦
                                法官  許　錦　印
      本件正本證明與原本無異
                                      書  記  官
中　　華　　民　　國　九十六　年　 十二 　月  二十七  日
                                                Ａ
